【裁判字號】    95,上更(一),238
【裁判日期】    951005
【裁判案由】    常業詐欺
【裁判全文】
臺灣高等法院臺中分院刑事判決     95年度上更(一)字第238號
上  訴  人  臺灣台中地方法院檢察署檢察官
上  訴  人
即  被  告  Ｅ○○
上  訴  人
即  被  告  ｓ○○
選任辯護人  陳佳俊  律師
上  訴  人
即  被  告  ｔ○○
選任辯護人  吳  闖  律師
上列上訴人等因被告等常業詐欺案件，不服台灣台中地方法院中
華民國94年6月8日第一審判決（民國94年度訴字第1143號，起訴
案號，台灣台中地方法院檢察署93年度偵字第1618、9152、2541
、83 07、9863、12438號），提起上訴，經判決後由最高法院發
回更審，本院判決如下：
    主  文
原判決關於Ｅ○○、ｓ○○、ｔ○○部分撤銷。
Ｅ○○、ｓ○○、ｔ○○共同以意圖為自己不法之所有，以詐術
使人將本人之物交付為常業，Ｅ○○處有期徒刑年肆月；ｓ○
○處有期徒刑貳年拾月；ｔ○○處有期徒刑貳年。附表甲所示之
物沒收。
    事  實
一、緣真實姓名、年籍均不詳，綽號「劉董」、「東哥」之成年
    男子，組成詐欺集團，基於意圖為自己不法所有之常業詐欺
    取財犯意聯絡，於民國九十二年間起，利用大陸沿海可接收
    臺灣地區行動電話訊號之特性，在福建省廈門市沿海地區裝
    置電信設備，並招徠與其等有前揭犯意聯絡之不詳姓名成年
    人多人，分別以：（一）以電話向附表二編號一至九十六所
    示之被害人詐稱係郵局人員，被害人有雙掛號郵件在郵局未
    領取，請被害人撥打電話至郵政總局查詢，並留下郵政總局
    之電話供被害人查詢；被害人撥打該電話後，該詐騙集團之
    另一名人員向被害人謊稱該郵件係中央健保局或國稅局之退
    款（稅）通知單，並留下中央健保局或國稅局之假電話號碼
    供被害人撥打確認；被害人撥打該電話後，由該詐騙集團之
    人員向被害人謊稱有一筆溢繳之健保費用可退還，請被害人
    至提款機領取該筆款項，並依該集團人員之指示操作，即可
    領取該筆退款云云，使被害人陷於錯誤，而依指示操作自動
    提款機，將帳戶內之款項轉匯至其等所使用之人頭帳戶；（
    二）以電話向附表二編號九七至一０四（一０五與一０三重
    複）所示之被害人佯稱抽中該公司抽獎活動所提供之獎項，
    但須先繳一筆保證金，方得領取獎金，被害人匯款後，渠等
    再佯稱被害人又中更大獎項，須另繳會員費、佣金、稅金、
    訴訟預備金等費用，始可領款，致被害人陷於錯誤，而依指
    示匯款至其等所指定之人頭帳戶內；（三）於報上刊登小額
    信貸之廣告，待附表二編號一０六、一０七所示之被害人，
    依廣告上之電話與渠等聯絡，即向被害人佯稱需先繳一筆手
    續費始可借款，使被害人誤以繳納手續費後，即可辦理信用
    貸款，而陷於錯誤，依指示匯款至其等所指定之人頭帳戶內
    ；（四）於報上刊登求職之廣告，待附表二編號一０八所示
    之被害人與渠等接洽後，即向被害人佯稱需先繳一筆因工作
    需要之機房牽線費，被害人信以為真，依指示匯款後等方式
    ，詐騙他人（其時間、犯罪手法與態樣、被害人、遭詐騙金
    額、要求匯入之帳戶均詳如附表二所示）。ｓ○○、ｔ○○
    均明知其情，竟基於同上意圖為自己不法所有之常業詐欺犯
    意聯絡，加入該詐欺集團，負責至臺中縣、市自動提款機提
    領被害人轉帳匯入之贓款（時間自92年8月間起至93年1月間
    止），ｓ○○、ｔ○○可就其等所領得之贓款抽取百分之五
    作為代價，再將所餘之部分匯至「劉董」等所指定之帳戶，
    ｓ○○、ｔ○○即以此為業，並恃以維生。而Ｅ○○、黃進
    隆（由原審另行審結）均明知綽號「劉董」、「東哥」等人
    係以前揭方式，詐騙被害人財物，而亟需人頭帳戶、行動電
    話門號、隨身碼，以作為聯絡被害人及收取被害人匯款之用
    ，竟亦基於同上意圖為自己不法所有之常業詐欺犯意聯絡，
    參與詐欺集團之犯罪，即Ｅ○○、黃進隆於92年間起，或自
    行在報紙刊登廣告，或各自吸收亦有意圖為自己不法所有之
    常業詐欺犯意聯絡之成年人張智鈞、林伯塤、虎經綸（由原
    審另案處理）、翁億程（由原審另行審結）等人為下線，運
    用類似傳銷手法，以郵局帳戶每本新臺幣（下同）8千至1萬
    元，銀行帳戶每本4千至5千元，行動電話門號每線 2千元、
    隨身碼每個 5百元不等之價格，而先後收購眾多人頭帳戶（
    如附表一所示）、行動電話門號、隨身碼，再出售予綽號「
    劉董」等之詐欺集團使用，Ｅ○○等即以此為業，並恃以維
    生。
二、嗣為警分別於：(1)93年1月8日20時50分許，在臺中市○○區
    ○○路 2段203之1號「烏龍院茶坊」查獲Ｅ○○、黃進隆、
    翁億程、林賴數珠，並扣得Ｅ○○所有如附表三編號一至二
    一所示之物、林賴數珠所有如編號二四之物；另於Ｅ○○所
    使用之車牌號碼ＪＫＪ-786號機車內，扣得如編號二二（Ｅ
    ○○所有）、二三（黃進隆所有）所示之物；於黃進隆停放
    在臺中市○○區○○路、逢甲路口之車牌號碼７Ｋ-1916 號
    自用小客車內扣得黃進隆所有如編號二五至二九所示之物品
    ；(2)於93年1月8日23時45分許，在臺中市○○區○○街 277
    巷25弄2之1號5樓之3（1631室）Ｅ○○租屋處查獲，並扣得
    Ｅ○○、林賴數珠所有如附表四所示之物；(3)於93年1月9日
    凌晨零時35分許，在臺中市○區○○路49號6樓之9Ｅ○○租
    屋處查獲，並扣得Ｅ○○所有如附表五所示之物；(4)於93年
    1月8日20時25分許，在臺中市○○路○段277號「雷射汽車音
    響店」內查獲ｓ○○，並扣得ｓ○○所有如附表六所示之物
    ；(5)於93年1月8日21時55分許，在臺中市○○區○○街 108
    號10 樓之3ｓ○○租屋處查獲，並扣得ｓ○○所有如附表七
    所示之物品；(6)於93年1月9日14時30分許，在臺中市○○路
    ○段159巷56弄45之10號11樓ｔ○○租屋處查獲，並扣得ｔ○
    ○所有如附表八所示之物品；(7)於93年1月9日凌晨0時5分許
    ，在臺中市○區○村路 ○段826號1樓黃進隆租屋處查獲，並
    扣得黃進隆所有如附表九所示之物（其中Ｅ○○、ｓ○○、
    ｔ○○、黃進隆所有供與共犯犯罪所用或預備之物，整理如
    附表甲所示）。
三、案經臺中市警察局第三、第五分局報告、臺中縣警察局移送
    ，臺北市政府警察局士林分局報告臺灣士林地方法院檢察署
    檢察官，臺北市政府警察局刑警隊移送臺灣臺北地方法院檢
    察署檢察官後，均呈請臺灣高等法院檢察署檢察長核轉臺灣
    臺中地方法院檢察署檢察官偵查起訴。
    理  由
一、訊據上訴人即被告ｓ○○、ｔ○○對於上開事實坦承不諱；
    另上訴人即被告Ｅ○○經本院合法傳喚，無正當理由不到庭
    ，惟據其前於本院前審及本院準備程序時所為之答辯，其亦
    坦承收購人頭帳戶等，再出售予綽號「劉董」等之詐欺集團
    使用之共犯常業詐欺犯行。且經被害人甲卯○、ｒ○○、癸
    ○○、壬○○、辰○○、Ｗ○○、甲宇○、謝張鸞、戌○○
    、卯○○、Ｐ○○、寅○○、未○○、王藩蓮、午○○、甲
    辰○、甲戌、巳○○、ｆ○○、甲丑○、Ｑ○○、Ａ○○、
    ｚ○○、甲癸○、ａ○○○、ｕ○○、甲未○、Ｒ○○、Ｏ
    ○○、甲庚、甲戊○、Ｄ○○、甲乙○、施真真、Ｃ○○、
    甲甲○、隨式樁、ｙ○○、Ｈ○○、甲丁○、玄○○、ｄ○
    ○、甲酉○、甲申○、宙○○、ｉ○○、Ｖ○○、Ｆ○○、
    甲地○、Ｍ○○、子○○、甲天○、甲子○、ｊ○○、ｗ○
    ○、ｋ○○、Ｂ○○、Ｔ○○、宇○○、甲寅○、ｘ○○、
    Ｓ○○、Ｎ○○、甲辛○、Ｉ○○、甲丙、ｏ○○、ｍ○○
    、戊○○、ｐ○○、丙○○、黃○○、甲亥○、天○○、ｃ
    ○○、地○○、Ｚ○○、甲巳○、王顯銘、Ｊ○○、甲○○
    、Ｙ○○、ｑ○○○、庚○○、ｌ○○、己○○、甲己○、
    ｂ○○、亥○○、ｎ○○、Ｇ○○、甲午○、李柏毅、乙○
    ○、酉○○○、丑○○、丁○○、Ｕ○○、申○○、甲壬○
    、Ｘ○○、ｈ○○、ｇ○○、Ｋ○○、ｅ○○、Ｌ○○、ｖ
    ○○等被害人於警詢時指訴明確，及黃進隆、林伯塤、虎經
    綸、翁億程、張智鈞、林賴數珠等人於警詢時供承在卷。並
    有提款錄影鏡頭、照片、歷史交易清單、搜索票、搜索扣押
    筆錄、扣押物品目錄表、楊甄珍等如附表一所示之人頭帳戶
    開戶資料、交易往來明細、被害人所提供之匯款資料、蒐證
    照片、自動櫃員機交易明細單、查詢帳戶最近交易資料、刑
    事案件報案三聯單、存簿影本、自動櫃員機儲戶交易明細表
    、存款往來明細表、提款機提款照片等在卷可稽；復有附表
    甲所示之物扣押可證。本案事證明確，被告Ｅ○○、ｓ○○
    、ｔ○○等人犯行堪以認定，均應依法論科。另查，被告ｓ
    ○○雖坦承自91年8、9月間起，被告ｔ○○亦坦承自91年底
    92年初起，參與詐欺犯罪集團領取贓款之工作。然查，附表
    二所載被害人被害時間係自92年8月起至93年1月間止，此外
    查無其他積極明確之證據足以證明被告ｓ○○、ｔ○○有在
    附表二所載被害人被害時間外，尚有其他常業詐欺犯行，此
    部分自難以僅憑被告ｓ○○、ｔ○○二人單純自白而遽入其
    罪，併予敘明。如附表二所載被害人甲卯○等人於警詢之指
    述，黃進隆、林伯塤、虎經綸、翁億程、張智鈞、林賴數珠
    等人於警詢之供述，未經當事人於言詞辯論終結前聲明異議
    ，被告等又未主張上開諸人於警詢陳述有何非基於渠等自由
    意思而為陳述之情形，且被害人等係就一己被害事實而為陳
    述，黃進隆等之供述亦將陷自己於不利之境，本院認為以渠
    等陳述為證據應屬適當，依刑事訴訟法第159條之5規定，具
    有證據能力，得為證據。
二、查我國刑法業以中華民國九十四年二月二日總統華總一義字
    第09400014901號令修正公布第1～3、5、10、11、15、16、
    19、25～27、第四章章名、28～31、33～38、40～42、46、
    47、49、51、55、57～59、61～65、67、68、74～80、83～
    90、91-1、93、96、98、99、157、182、220、2 22、225、
    229-1、231、231-1、296-1、297、315-1、315-2、316、34
    1、343條條文；增訂第40-1、75-1條條文；刪除第56、81、
    94、97、267、322、327、331、340、345、350條條文 ；並
    自九十五年七月一日施行。被告行為後，其應適用之相關法
    律已有變更，茲就與本案適用有關之條文，比較說明如下：
  (一)查被告行為後，刑法第三百四十條常業詐欺罪業已刪除，是
    被告犯後法律已有變更，而刑法第三百三十九條第一項之普
    通詐欺罪，其法定本刑為五年以下有期徒刑、拘役或科或併
    科（銀元）一千元以下罰金；而修正刪除前之刑法第三百四
    十條常業詐欺罪，其法定本刑為一年以上七年以下有期徒刑
    ，得併科（銀元）五萬元以下罰金。本件被告所為構成常業
    詐欺罪，而其詐欺行為有多次，依新法各別多次論斷詐欺罪
    之結果（即數罪併罰），其刑度顯較修正刪除前刑法第三百
    四十條常業詐欺罪為重，經比較新舊法結果，應依刑法第二
    條第一項前段之規定，適用有利於被告等之法律，即適用被
    告行為時之修正刪除前刑法第三百四十條常業詐欺罪處罰。
  (二)法定刑中罰金刑部分：
    刑法第三十三條第五款業經修正公布，修正後刑法第三十三
    條第五款規定「罰金：新臺幣一千元以上，以百元計算之」
    ，與修正前刑法第三十三條第五款規定「罰金：（銀元）一
    元以上」不同。比較新舊法結果，以舊法即行為時法較有利
    於被告，故依刑法第二條第一項前段規定，本案關於修正刪
    除前刑法第三百四十條常業詐欺罪之法定刑罰金部分，自應
    適用行為時之法律即修正前刑法第三十三條第五款規定決定
    其罰金部分之法定刑。
  (三)法定刑中罰金刑提高標準之新舊法適用：
    被告行為後，刑法施行法第一條之一於九十五年六月十四日
    經以華總一義字第09500085181 號令修正公布增訂。修正增
    訂之刑法施行法第一條之一規定「中華民國九十四年一月七
    日刑法修正施行後（按指九十五年七月一日），刑法分則編
    所定罰金之貨幣單位為新台幣。九十四年一月七日刑法修正
    時，刑法分則編未修正之條文定有罰金刑者，自九十四年一
    月七日刑法修正施行後，就其所定數額提高為三十倍。但七
    十二年六月二十六日到九十四年一月七日新增或修正之條文
    ，就其所定數額提高為三倍」。而本件被告所犯修正刪除前
    刑法第三百四十條常業詐欺罪之法定刑有罰金刑（銀元五萬
    元以下），該法條係於中華民國八十八年二月三日經以總統
    （88）華總一義字第8800024750號令修正公布，屬前述「七
    十二年六月二十六日到九十四年一月七日新增或修正之條文
    ，就其所定數額提高為三倍」之適用範圍。依現行法規所定
    貨幣單位折算新臺幣條例第二條規定「現行法規所定金額之
    貨幣單位為圓、銀元或元者，以新臺幣元之三倍折算之」，
    如換算為新台幣，則修正刪除前刑法第三百四十條常業詐欺
    罪法定刑罰金刑部分，應為罰金「新台幣十五萬元以下」（
    銀元五萬元乘三）。如適用刑法施行法第一條之一規定提高
    為三倍，亦為「新台幣十五萬元以下」。比較新舊法適用之
    結果，其關於法定刑為罰金部分之提高標準，新舊法均無不
    利之情形，故依刑法第二條第一項前段規定，本案關於修正
    刪除前刑法第三百四十條常業詐欺罪之法定刑罰金提高標準
    部分，自應適用行為時之法律。
  (四)刑法第二十八條規定業經修正公布，修正前之規定為：「二
    人以上共同實施犯罪之行為者，皆為正犯」，修正後之規定
    為：「二人以上共同實行犯罪之行為者，皆為正犯」。本案
    被告不論依修正前、後刑法第二十八條規定，均成立共同正
    犯，依刑法第二條第一項前段，自應適用行為時即修正前之
    刑法第二十八條規定。又，刑法第三十八條亦經修正，其中
    該條第三項將舊法之「以屬於犯人者為限」修改為「以屬於
    犯罪行為人者為限」，依刑法第二條第一項前段，亦應適用
    行為時之該條規定。
三、按刑法上所謂常業犯，係指反覆以同種類之行為為目的之社
    會活動之職業性犯罪而言，至於犯罪所得之多寡，是否恃此
    犯罪為唯一之謀生職業，則非所問。查，被告等與詐騙集團
    其他成員，以附表二所示各種方式向全台各地之不特定人詐
    騙，被告ｓ○○、ｔ○○係擔任提款工作，可自領取之贓款
    抽取百分之五為薪資，被告Ｅ○○負責收購人頭帳戶、行動
    電話門號、隨身碼後，再轉售供該詐欺集團使用，則被告ｓ
    ○○、ｔ○○、Ｅ○○等顯均係反覆以同種類行為為目的之
    社會活動之職業性犯罪，均有恃此為生之意圖。核被告Ｅ○
    ○、ｓ○○、ｔ○○所為，均係犯修正刪除前刑法第三百四
    十條之常業詐欺罪。查，本案詐欺集團成員除被告Ｅ○○、
    ｓ○○、ｔ○○及黃進隆、張智鈞、林伯塤、虎經綸、翁億
    程與「劉董」、「東哥」等成年人外，依被害人所述被害事
    實，該集團應尚有有其他成員多人參與其中，縱被告Ｅ○○
    、ｓ○○、ｔ○○三人不見得認識該集團每位成員，然按：
    「共同正犯之意思聯絡，原不以數人間直接發生者為限，即
    有間接之聯絡者，亦包括在內。如甲分別邀約乙、丙犯罪，
    雖乙、丙間彼此並無直接之聯絡，亦無礙於其為共同正犯之
    成立」（最高法院77年台上字第2135號判例意旨參照）。是
    被告Ｅ○○、ｓ○○、ｔ○○與黃進隆、張智鈞、林伯塤、
    虎經綸、翁億程及「劉董」、「東哥」之不詳姓名者暨該詐
    欺集團其他不詳姓名之成年成員多人間，有犯意之聯絡與行
    為之分擔，為共同正犯。
四、原審認被告三人犯罪事證明確，予以論罪科刑，固非無見，
    惟查，(1)原判決附表二有諸多錯誤，詳如附表二所載；(2)又
    就附表三編號二０、二一，附表四編號一二，附表六編號一
    及附表八編號三所示之現金，係被告Ｅ○○、ｓ○○及ｔ○
    ○犯本案之罪所得之物，固據彼等供明，惟此錢款宜留供被
    害人取償，原判決宣告沒收，亦有未合；(3)原判決認定被告
    ｓ○○自91年8、9月間起，被告ｔ○○自92年11月間起參與
    本件犯行，亦有所誤。檢察官循告訴人請求提起上訴，指摘
    原判決量刑過輕，為無理由；另原審量刑雖經審酌被告ｓ○
    ○、ｔ○○均在大學就學，年青力壯，均不思其等應以所學
    之知識對於國家、社會有所貢獻，僅為自己個人之私，即參
    與詐欺集團，擔任提款之工作，被告Ｅ○○雖因雙足行動不
    便，而不易謀生，然卻與共同被告黃進隆二人從事大量收購
    人頭帳戶、行動電話門號、隨身碼，再轉售提供予詐騙集團
    使用，本件所詐騙之被害人人數高達一百餘人，所得贓款數
    目甚鉅，所為嚴重破壞社會經濟秩序，且使被害人產生對社
    會的不信任感，危害社會秩序，及被告等犯罪後坦承犯行之
    態度等一切情狀，然本院認原審對被告Ｅ○○、ｓ○○及ｔ
    ○○，分別量處有期徒刑肆年陸月、肆年、貳年陸月，仍嫌
    過重，被告等三人亦指摘原審量刑過重，其三人之上訴應有
    理由。原判決關於被告Ｅ○○、ｓ○○、ｔ○○部分既有上
    述可議之處，即屬無可維持，自應由本院將原判決關於被告
    Ｅ○○、ｓ○○、ｔ○○部分撤銷改判。爰審酌被告三人不
    知依憑己力獲取所需，僅貪圖一己之私，而參與犯罪，致被
    害人損失財物，且彼等詐騙之次數甚多、所詐得金錢亦鉅，
    迄今猶未能與全體被害人達成民事和解（ｔ○○曾與被害人
    其中之宙○○和解，賠償一萬元），賠償損害，被告ｔ○○
    行為當時為法律系學生，有學生證影本一份在卷可稽，其知
    法犯法心態可議，惟念被告等於法院審理中尚知坦承犯行，
    並審酌被告等素行、智識程度、生活狀況、被告ｓ○○於本
    院準備程序時所供獲得之利益顯然高出被告ｔ○○所供金額
    甚多（參酌95年9月1日準備程序筆錄第四頁）等一切情狀，
    各量處如主文第二項所示之刑，以示懲儆。
五、沒收部分：
  (一)扣案附表三編號一至一九、二二所示、附表四編號一至六、
    十、一一所示、附表五編號一至四所示之物品，均係被告Ｅ
    ○○所有；扣案附表三編號二三、二五至二九、附表九編號
    一至二八所示之物品，均係共犯黃進隆所有；扣案附表六編
    號二至一三所示、附表七編號一至二一所示之物品，均係被
    告ｓ○○所有；附表八編號一、二所示之物品，係被告ｔ○
    ○所有，業據被告Ｅ○○、ｓ○○、ｔ○○及共犯黃進隆陳
    明在卷；而依渠等於警詢之供述，該等物件與詐欺集團常業
    詐欺犯行有關，並佐以附表二被害人警詢時陳述被詐欺情形
    及匯款匯入之帳戶等情，足見附表甲所示之物，部分係已供
    被告等犯罪之用，部分尚未使用則屬犯罪預備之物，爰均依
    修正前刑法第三十八條第一項第二款規定宣告沒收。
  (二)至員警於93年1月8日23時45分許，在臺中市○○區○○街27
    7巷25弄2之1號5樓之3（1631室 ）被告Ｅ○○租屋處所查扣
    之房屋租賃契約書一份，雖係被告Ｅ○○所有，然並未用於
    本案，與本案無關，及扣案之黃綠琪國民身分證一張，並非
    被告Ｅ○○等所有，且與本案犯罪事實無涉。另於93年1 月
    9日凌晨零時 35分許，在臺中市○區○○路49號6樓之9被告
    Ｅ○○租屋處查扣之筆記本一本、房屋租賃契約書一份，雖
    係被告Ｅ○○所有，然並未用於本案，與本案無關。於93年
    1月8日21時55分許，在臺中市○○區○○街108號10樓之3被
    告ｓ○○租屋處所查扣之帽子一頂、衣褲各一件、皮夾、皮
    包各一個，雖係被告ｓ○○所有，於其提款時所穿著及所使
    用之物品，然該等物品，係被告ｓ○○平日穿戴、使用之物
    品，並非特供用以犯罪所用之物品。扣案之電腦主機一臺，
    雖係被告ｓ○○所有之物品，然被告ｓ○○於審理時陳稱，
    該電腦主機並未用於犯本案件，本案需使用電腦時，均是到
    網咖內操作（見一審 94年5月17日審理筆錄）等語明確，且
    無其他證據足以證明被告ｓ○○係以扣案之電腦主機從事本
    案。於93年1月9日14時30分許，在臺中市○○路○段159巷56
    弄45之10號11樓被告ｔ○○租屋處所查扣之萬泰銀行存摺一
    本、安泰銀行存摺二本、第一銀行放款利息收據一張、NOKI
    A廠牌行動電話二支（含門號分別為0000000000號、0000000
    0 00號之ＳＩＭ卡各一張），雖均為被告ｔ○○所有，被告
    ｔ○○於審理時陳稱，該等物品均係供其私人之用，並未用
    以為本案犯行（另附表八編號一所示NOKIA廠牌門號0000000
    000號行動電話係扣押之第3支電話，與前述二支不予沒收之
    電話門號不同），且無其他證據足以證明被告ｔ○○係以該
    等物品為本案犯行，本院自無從予以宣告沒收，併此敘明。
    另扣案之附表三編號二四、附表四編號七至九所示之存摺、
    提款卡、印鑑卡，係被告林賴數珠所有供幫助詐欺所用之物
    ，已於本院前審另予宣告沒收。又就附表三編號二０、二一
    ，附表四編號一二，附表六編號一及附表八編號三所示之現
    金，係被告Ｅ○○、ｓ○○及ｔ○○犯本案之罪所得之物，
    固據彼等供明，惟此錢款宜留供被害人取償，爰不予沒收，
    均附予敘明。
六、被告Ｅ○○經本院合法傳喚，無正當理由不到庭，爰不待其
    陳述，逕行判決。
據上論結，應依刑事訴訟法第三百七十一條、第三百六十九條第
一項前段、第三百六十四條、第二百九十九條第一項前段，刑法
第二條第一項前段、（修正前）第二十八條、（修正刪除前）第
三百四十條、（修正前）第三十八條第一項第二款，判決如主文
。
本案經檢察官辛○○到庭執行職務。
中    華    民    國    95    年    10   月     5     日
            刑事第四庭  審判長法  官  洪  耀  宗
                              法  官  劉  登  俊
                              法  官  江  德  千
上列正本證明與原本無異。
如不服本判決應於收受送達後十日內向本院提出上訴書狀，其未
敘述上訴之理由者並得於提起上訴後十日內向本院補提理由書（
均須按他造當事人之人數附繕本）。
                              書記官  吳  麗  琴
中    華    民    國    95    年  10  月      11      日
                                                      Ａ
附表甲：
附表三編號一至十九、二二、二三、二五至二九
附表四編號一至六、十、一一
附表五、附表七、附表九
附表六編號二至一三、附表八編號一、二，所示物品
附表一：
  ┌───┬────────┬─────────┬─────────┐
  │編  號│銀 行 或 郵  局 │帳             號 │戶名（申設人）    │
  ├───┼────────┼─────────┼─────────┤
  │一    │文心郵局        │00000000000000號  │楊甄珍            │
  │      │第一商銀中港分行│000000000000號    │                  │
  ├───┼────────┼─────────┼─────────┤
  │二    │臺中外埔郵局    │00000000000000號  │黃天和            │
  ├───┼────────┼─────────┼─────────┤
  │三    │臺中福平里郵局  │00000000000000號  │張建榮            │
  ├───┼────────┼─────────┼─────────┤
  │四    │台北北門郵局    │00000000000000號  │王明義            │
  ├───┼────────┼─────────┼─────────┤
  │五    │士林中正路郵局  │00000000000000號  │陳界霖            │
  ├───┼────────┼─────────┼─────────┤
  │六    │台北北門郵局    │00000000000000號  │葉家銘            │
  ├───┼────────┼─────────┼─────────┤
  │七    │板橋浮洲郵局    │0000000000000號   │吳天賜            │
  ├───┼────────┼─────────┼─────────┤
  │八    │頭份斗煥郵局    │00000000000000號  │邱子琦            │
  ├───┼────────┼─────────┼─────────┤
  │九    │燕巢鳳山厝郵局  │0000000000000號   │余昶逸            │
  ├───┼────────┼─────────┼─────────┤
  │十    │中和泰和街郵局  │000000000000號    │顏如萍            │
  ├───┼────────┼─────────┼─────────┤
  │十一  │第一商銀        │00000000000號     │劉張靜麗          │
  ├───┼────────┼─────────┼─────────┤
  │十二  │合作金庫銀行    │0000000000000號   │林賴數珠          │
  │      │土地銀行        │000000000000號    │                  │
  ├───┼────────┼─────────┼─────────┤
  │十三  │聯邦銀行        │000000000000號    │張景宏            │
  │      │臺灣中小企銀    │00000000000號     │                  │
  │      │第一商銀        │00000000000號     │                  │
  ├───┼────────┼─────────┼─────────┤
  │十四  │郵局            │00000000000000號  │吳連城            │
  │      │日盛國際商銀    │00000000000000號  │                  │
  │      │台新國際商銀    │00000000000000號  │                  │
  │      │臺灣中小企銀    │00000000000號     │                  │
  │      │大眾銀行        │000000000000號    │                  │
  │      │第一商銀        │00000000000號     │                  │
  │      │                │                  │                  │
  │      │                │                  │                  │
  ├───┼────────┼─────────┼─────────┤
  │十五  │郵局            │0000000000000號   │黃國良            │
  │      │台新商銀        │00000000000000號  │                  │
  │      │日盛商銀        │00000000000000號  │                  │
  │      │臺灣中小企銀    │00000000000號     │                  │
  │      │第一商銀        │00000000000號     │                  │
  │      │大眾商銀        │000000000000號    │                  │
  ├───┼────────┼─────────┼─────────┤
  │十六  │八德麻園郵局    │00000000000000號  │楊秀鳳            │
  ├───┼────────┼─────────┼─────────┤
  │十七  │高雄民族社區郵局│000000000000號    │侯令義            │
  ├───┼────────┼─────────┼─────────┤
  │十八  │台北松江路郵局  │00000000000000號  │趙威傑            │
  ├───┼────────┼─────────┼─────────┤
  │十九  │聯邦商業銀行    │000000000000號    │楊敬敏            │
  ├───┼────────┼─────────┼─────────┤
  │二十  │第一商業銀行    │00000000000號     │黃來福            │
  ├───┼────────┼─────────┼─────────┤
  │二十一│台北民權郵局    │00000000000000號  │顏正倫            │
  ├───┼────────┼─────────┼─────────┤
  │二十二│台北北門郵局    │00000000000000號  │陳聖夫            │
  ├───┼────────┼─────────┼─────────┤
  │二十三│高雄民族社區郵局│0000000000000號   │許永清            │
  ├───┼────────┼─────────┼─────────┤
  │二十四│第一商業銀行    │0000000000號      │朱金城            │
  ├───┼────────┼─────────┼─────────┤
  │二十五│復華商業銀行    │000000000000號    │黃啟禎            │
  ├───┼────────┼─────────┼─────────┤
  │二十六│中和中正路郵局  │00000000000000號  │洪庭堅            │
  ├───┼────────┼─────────┼─────────┤
  │二十七│第一銀行        │00000000000號     │洪煙芳            │
  ├───┼────────┼─────────┼─────────┤
  │二十八│苗栗公館郵局    │00000000000000號  │鍾志春            │
  ├───┼────────┼─────────┼─────────┤
  │二十九│關廟郵局        │000000000000號    │陳志萍            │
  ├───┼────────┼─────────┼─────────┤
  │三十  │復華商業銀行    │0000000000000000號│林榮宥            │
  ├───┼────────┼─────────┼─────────┤
  │三十一│竹東二重埔郵局  │00000000000000號  │黃惠雯            │
  ├───┼────────┼─────────┼─────────┤
  │三十二│大溪郵局        │00000000000000號  │王仲魯            │
  ├───┼────────┼─────────┼─────────┤
  │三十三│第一商業銀行    │00000000000號     │謝坤夙            │
  ├───┼────────┼─────────┼─────────┤
  │三十四│關西郵局        │00000000000000號  │黃進財            │
  ├───┼────────┼─────────┼─────────┤
  │三十五│桃園南門郵局    │00000000000000號  │張炳松            │
  ├───┼────────┼─────────┼─────────┤
  │三十六│屏東民生郵局    │00000000000000號  │蔡明              │
  ├───┼────────┼─────────┼─────────┤
  │三十七│樹林大同郵局    │000000000000000號 │江河山            │
  ├───┼────────┼─────────┼─────────┤
  │三十八│三重中山郵局    │00000000000000號  │施文琳            │
  ├───┼────────┼─────────┼─────────┤
  │四十  │吉安仁里郵局郵局│00000000000000號  │楊秀玲            │
  ├───┼────────┼─────────┼─────────┤
  │四十一│東河都蘭郵局    │000000000000號    │陳玉財            │
  ├───┼────────┼─────────┼─────────┤
  │四十二│郵局            │0000000000000號   │王富良            │
  └───┴────────┴─────────┴─────────┘
  ┌───┬────────┬─────────┬─────────┐
  │編  號│銀 行 或 郵  局 │帳             號 │戶名（申設人）    │
  ├───┼────────┼─────────┼─────────┤
  │一    │中國國際商銀    │00000000000號     │鄭志雄            │
  │      │                │                  │                  │
  ├───┼────────┼─────────┼─────────┤
  │二    │仁德二空郵局    │00000000000000號  │謝明福            │
  ├───┼────────┼─────────┼─────────┤
  │三    │第一銀行城東分行│00000000000號     │葉松年            │
  │      │大眾銀行        │000000000000號    │                  │
  │      │中國國際商銀    │00000000000號     │                  │
  │      │中華商業銀行    │00000000000000號  │                  │
  │      │台新商銀西門分行│00000000000000號  │                  │
  │      │第一商銀西門分行│00000000000號     │                  │
  └───┴────────┴─────────┴─────────┘
  ┌───┬────────┬─────────┬─────────┐
  │編  號│銀 行 或 郵  局 │帳             號 │戶名（申設人）    │
  ├───┼────────┼─────────┼─────────┤
  │一    │復華商業銀行    │00000000000號     │蕭政雄            │
  ├───┼────────┼─────────┼─────────┤
  │二    │板橋南雅郵局    │0000000000000000號│蕭慧斌            │
  └───┴────────┴─────────┴─────────┘
  ┌───┬────────┬─────────┬─────────┐
  │編  號│銀 行 或 郵  局 │帳             號 │戶名（申設人）    │
  ├───┼────────┼─────────┼─────────┤
  │一    │彰化銀行        │00000000000000號  │余信賢            │
  ├───┼────────┼─────────┼─────────┤
  │二    │郵局            │000000000000      │                  │
  │      │                │00000000000000    │                  │
  │      │                │0000000000000000  │                  │
  │      │                │0000000000000000  │                  │
  │      │                │00000000000000    │                  │
  │      │                │0000000000000     │                  │
  │      │                │00000000000000    │                  │
  │      │                │00000000000000    │                  │
  │      │                │00000000000000    │                  │
  │      │                │000000000000      │                  │
  ├───┼────────┼─────────┼─────────┤
  │三    │第一銀行        │0000000000000000  │                  │
  ├───┼────────┼─────────┼─────────┤
  │四    │陽信商銀        │00000000000       │李讚崇            │
  ├───┼────────┼─────────┼─────────┤
  │五    │中國信託銀行    │00000000000       │鄭智文            │
  ├───┼────────┼─────────┼─────────┤
  │六    │聯邦商銀        │000000000000      │鄭智文            │
  ├───┼────────┼─────────┼─────────┤
  │七    │臺灣中小企銀    │00000000000       │楊皓傑            │
  ├───┼────────┼─────────┼─────────┤
  │八    │聯邦商銀        │000000000000      │柳惠美            │
  ├───┼────────┼─────────┼─────────┤
  │九    │臺灣中小企銀    │00000000000       │王興強            │
  ├───┼────────┼─────────┼─────────┤
  │十    │萬泰商銀        │000000000000      │黃秋如            │
  ├───┼────────┼─────────┼─────────┤
  │十一  │郵局            │00000000000000    │楊智仁            │
  ├───┼────────┼─────────┼─────────┤
  │十二  │郵局            │00000000000000    │楊敬國            │
  ├───┼────────┼─────────┼─────────┤
  │十三  │遠東商銀        │00000000000000    │                  │
  ├───┼────────┼─────────┼─────────┤
  │十四  │聯邦銀行        │000000000000      │                  │
  ├───┼────────┼─────────┼─────────┤
  │十五  │台北銀行        │0000000000000     │                  │
  ├───┼────────┼─────────┼─────────┤
  │十七  │郵局            │00000000000000    │葉佐宣            │
  ├───┴────────┴─────────┴─────────┤
  │備註：                                                          │
  │原審判決附表編號二其中「00000000000000」帳號與前揭編號三六戶名│
  │「蔡明」之帳號相同；另編號二其中「000000000000006」（末碼6應係多│
  │餘）帳號與前揭編號二一戶名「顏正倫」之帳號相同；再編號二其中「00│
  │000000000000」帳號與前揭編號二二戶名「陳聖夫」之帳號相同；又編號│
  │二其中「000000000000」帳號與同編號二另一「0000000000000」之帳號 │
  │相同，故均予刪除。                                              │
  │原審判決附表編號九與十六號相同、編號十與編號十八相同，故將重覆│
  │的十六、十八加以刪除。                                          │
  └────────────────────────────────┘
附表二：
  ┌───┬────┬────────┬────┬────┬────────┐
  │編號  │時 間   │犯罪手法與態樣  │被害人  │遭詐騙金│要求匯入之帳戶  │
  │      │        │                │        │額單位：│                │
  │      │        │                │        │新台幣  │                │
  ├───┼────┼────────┼────┼────┼────────┤
  │一    │921127  │「東哥」等詐騙集│甲卯○  │  9171元│郵局帳號：002163│
  │      │        │團人員向被害人偽│        │        │00000000（楊甄珍│
  │      │        │稱係郵局人，被害│        │        │）              │
  ├───┼────┤人有雙掛號郵件在├────┼────┼────────┤
  │二    │921129  │郵局未領取，請被│ｒ○○  │ 40628元│郵局帳號：002163│
  │      │        │害人撥打電話至郵│        │        │00000000（楊甄珍│
  │      │        │政總局查詢，並留│        │        │）              │
  ├───┼────┤下郵政總局之電話├────┼────┼────────┤
  │三    │921122  │供被害人查詢；被│癸○○  │ 99908元│郵局帳號00000000│
  │      │        │害人撥打該電話後│        │        │444891（葉家銘）│
  │      │        │，該詐騙集團之另│        │ 99908元│郵局帳號00000000│
  │      │        │一名人員向被害人│        │        │266412（陳聖夫）│
  │      │        │謊稱該郵件係中央│        │ 99908元│郵局帳號00000000│
  │      │        │健保局或國稅局之│        │        │145637（趙威傑）│
  ├───┼────┤退款（稅）通知單├────┼────┼────────┤
  │四    │921124  │，並留下中央健保│壬○○  │ 99895元│郵局帳號00000000│
  │      │        │局或國稅局之假電│        │        │145637（趙威傑）│
  ├───┼────┤話號碼供被害人撥├────┼────┼────────┤
  │五    │921124  │打確認；被害人撥│辰○○  │299892元│郵局帳號00000000│
  │      │        │打該電話後，由該│        │        │444891（葉家銘）│
  │      │        │詐騙集團之人員向│        │299892元│郵局帳號00000000│
  │      │        │被害人謊稱有一筆│        │        │266412（陳聖夫）│
  │      │        │溢繳之健保費用可│        │166679元│郵局帳號00000000│
  │      │        │退還，請被害人至│        │        │145637（趙威傑）│
  │      │        │提款機領取該筆款│        │        │                │
  │      │        │項，並依該集團人│        │        │                │
  │      │        │員之指示操作；被│        │        │                │
  │      │        │害人不疑有他，依│        │        │                │
  │      │        │指示操作後，發現│        │        │                │
  │      │        │自己帳戶之存款短│        │        │                │
  │      │        │少，始知受騙。  │        │        │                │
  ├───┼────┼────────┼────┼────┼────────┤
  │六    │921124  │同上            │Ｗ○○  │ 30838元│郵局帳號00000000│
  │      │        │                │        │        │145637（趙威傑）│
  ├───┼────┼────────┼────┼────┼────────┤
  │七    │921127  │同上            │甲宇○  │ 26031元│郵局帳號00000000│
  │      │        │                │        │        │517856（顏正倫）│
  ├───┼────┼────────┼────┼────┼────────┤
  │八    │921127  │同上            │謝張鸞  │2筆合計 │郵局帳號00000000│
  │      │        │                │        │21041元 │517856（顏正倫）│
  ├───┼────┼────────┼────┼────┼────────┤
  │九    │921124  │同上            │戌○○  │ 99846元│郵局帳號00000000│
  │      │        │                │        │        │06306（張建榮） │
  │      │        │                │        │ 99846元│彰化銀行00000000│
  │      │        │                │        │        │109194（余信賢）│
  ├───┼────┼────────┼────┼────┼────────┤
  │十    │921119  │同上            │卯○○  │ 72903元│郵局帳號00000000│
  │      │        │                │        │        │697914（陳界霖）│
  ├───┼────┼────────┼────┼────┼────────┤
  │十一  │921120  │同上            │Ｐ○○  │ 40794元│郵局帳號00000000│
  │      │        │                │        │        │697914（陳界霖）│
  ├───┼────┼────────┼────┼────┼────────┤
  │十二  │921119  │同上            │寅○○  │192113元│郵局帳號00000000│
  │      │        │                │        │        │697914（陳界霖）│
  ├───┼────┼────────┼────┼────┼────────┤
  │十三  │921120  │同上            │未○○  │ 22871元│郵局帳號00000000│
  │      │        │                │        │        │97914（陳界霖） │
  ├───┼────┼────────┼────┼────┼────────┤
  │十四  │921120  │同上            │王藩蓮  │2筆合計 │郵局帳號00000000│
  │      │        │                │        │10530元 │697914（陳界霖）│
  ├───┼────┼────────┼────┼────┼────────┤
  │十五  │921120  │同上            │午○○  │ 50909元│郵局帳號00000000│
  │      │        │                │        │        │444891（葉家銘）│
  ├───┼────┼────────┼────┼────┼────────┤
  │十六  │921121  │同上            │甲辰○  │ 21524元│郵局帳號00000000│
  │      │        │                │        │        │444891（葉家銘）│
  ├───┼────┼────────┼────┼────┼────────┤
  │十七  │921122  │同上            │甲  戌  │  8735元│郵局帳號00000000│
  │      │        │                │        │        │444891（葉家銘）│
  ├───┼────┼────────┼────┼────┼────────┤
  │十八  │921120  │同上            │巳○○  │2筆合計 │郵局帳號00000000│
  │      │        │                │        │199790元│444891（葉家銘）│
  │      │        │                │        │2筆合計 │郵局帳號00000000│
  │      │        │                │        │199790元│266412（陳聖夫）│
  ├───┼────┼────────┼────┼────┼────────┤
  │十九  │921205  │同上            │ｆ○○  │ 99857元│郵局帳號00000000│
  │      │        │                │        │        │292111（楊秀玲）│
  │      │        │                │        │ 99857元│郵局帳號00000000│
  │      │        │                │        │        │079402（許永清）│
  ├───┼────┼────────┼────┼────┼────────┤
  │二十  │921206  │同上            │甲丑○  │3筆合計 │郵局帳號00000000│
  │      │        │                │        │216164元│79402（許永清） │
  ├───┼────┼────────┼────┼────┼────────┤
  │二十一│921208  │同上            │Ｑ○○  │3筆合計 │郵局帳號00000000│
  │      │        │                │        │299430元│79402（許永清） │
  ├───┼────┼────────┼────┼────┼────────┤
  │二十二│921209  │同上            │Ａ○○  │ 99838元│郵局帳號00000000│
  │      │        │                │        │        │0182號          │
  │      │        │                │        │3筆合計 │郵局帳號00000000│
  │      │        │                │        │ 98621元│79402（許永清） │
  ├───┼────┼────────┼────┼────┼────────┤
  │二十三│921127  │同上            │ｚ○○  │計：    │郵局帳號00000000│
  │      │        │                │        │594944元│200071（楊甄珍）│
  │      │        │                │        │        │郵局帳號00000000│
  │      │        │                │        │        │517856（顏正倫）│
  │      │        │                │        │        │郵局帳號00000000│
  │      │        │                │        │        │210691（侯令義）│
  │      │        │                │        │        │帳號000000000000│
  │      │        │                │        │        │5號             │
  ├───┼────┼────────┼────┼────┼────────┤
  │二十四│921128  │同上            │甲癸○  │ 51886元│郵局帳號00000000│
  │      │        │                │        │        │210691（侯令義）│
  ├───┼────┼────────┼────┼────┼────────┤
  │二十五│921128  │同上            │ａ○○○│2筆合計 │郵局帳號00000000│
  │      │        │                │        │199744元│188445（謝明福）│
  │      │921129  │                │        │2筆合計 │郵局帳號00000000│
  │      │        │                │        │224173元│200071（楊甄珍）│
  ├───┼────┼────────┼────┼────┼────────┤
  │二十六│921128  │同上            │ｕ○○  │199770元│郵局帳號00000000│
  │      │        │                │        │        │188445（謝明福）│
  ├───┼────┼────────┼────┼────┼────────┤
  │二十七│921128  │同上            │甲未○  │99837元 │郵局帳號00000000│
  │      │        │                │        │        │188445（謝明福）│
  ├───┼────┼────────┼────┼────┼────────┤
  │二十八│921204  │同上            │Ｒ○○  │ 99854元│郵局帳號00000000│
  │      │        │                │        │        │00000000（洪庭堅│
  │      │        │                │        │        │）              │
  │      │        │                │        │2筆合計 │郵局帳號00000000│
  │      │        │                │        │178592元│00000000（王富良│
  │      │        │                │        │        │）              │
  ├───┼────┼────────┼────┼────┼────────┤
  │二十九│921205  │同上            │Ｏ○○  │100036元│郵局帳號00000000│
  │      │        │                │        │        │133111（洪庭堅）│
  ├───┼────┼────────┼────┼────┼────────┤
  │三十  │921209  │同上            │甲  庚  │2筆合計 │郵局帳號00000000│
  │      │        │                │        │199656元│550（鍾志春）   │
  ├───┼────┼────────┼────┼────┼────────┤
  │三十一│921209  │同上            │甲戊○  │ 39861元│郵局帳號00000000│
  │      │        │                │        │        │101827（江河山）│
  │      │        │                │        │ 31057元│郵局帳號00000000│
  │      │        │                │        │        │550（鍾志春）   │
  ├───┼────┼────────┼────┼────┼────────┤
  │三十二│921213  │同上            │Ｄ○○  │ 99826元│郵局帳號00000000│
  │      │        │                │        │        │79402（許永清） │
  ├───┼────┼────────┼────┼────┼────────┤
  │三十三│921222  │同上            │甲乙○  │ 49153元│郵局帳號00000000│
  │      │        │                │        │        │484155（張炳松）│
  ├───┼────┼────────┼────┼────┼────────┤
  │三十四│921222  │同上            │施真真  │ 69722元│郵局帳號00000000│
  │      │        │                │        │        │484155（張炳松）│
  ├───┼────┼────────┼────┼────┼────────┤
  │三十五│921224  │同上            │Ｃ○○  │115061元│郵局帳號00000000│
  │      │        │                │        │        │484155（張炳松）│
  ├───┼────┼────────┼────┼────┼────────┤
  │三十六│921225  │同上            │甲甲○  │340571元│其中3筆共299463 │
  │      │        │                │        │        │元係匯入郵局帳號│
  │      │        │                │        │        │00000000000000（│
  │      │        │                │        │        │邱子琦）        │
  ├───┼────┼────────┼────┼────┼────────┤
  │三十七│921208  │同上            │隨式樁  │ 99883元│郵局帳號00000000│
  │      │        │                │        │        │292111（楊秀玲）│
  ├───┼────┼────────┼────┼────┼────────┤
  │三十八│921208  │同上            │ｙ○○  │ 99811元│郵局帳號00000000│
  │      │        │                │        │        │292111（楊秀玲）│
  ├───┼────┼────────┼────┼────┼────────┤
  │三十九│921208  │同上            │Ｈ○○  │ 63929元│郵局帳號00000000│
  │      │        │                │        │        │02494（施文琳） │
  │      │        │                │        │ 99810元│郵局帳號00000000│
  │      │        │                │        │        │101827 （江河山 │
  │      │        │                │        │        │）              │
  ├───┼────┼────────┼────┼────┼────────┤
  │四十  │921229  │同上            │甲丁○  │159941元│郵局帳號00000000│
  │      │        │                │        │        │00951（黃進財） │
  ├───┼────┼────────┼────┼────┼────────┤
  │四十一│921203  │同上            │玄○○  │ 69614元│郵局帳號00000000│
  │      │        │                │        │        │5147（顏如萍）  │
  ├───┼────┼────────┼────┼────┼────────┤
  │四十二│921205  │同上            │ｄ○○  │100599元│郵局帳號00000000│
  │      │        │                │        │        │292111（楊秀玲）│
  ├───┼────┼────────┼────┼────┼────────┤
  │四十三│921226  │同上            │甲酉○  │15599元 │郵局帳號00000000│
  │      │        │                │        │        │660522（王仲魯）│
  ├───┼────┼────────┼────┼────┼────────┤
  │四十四│921222  │同上            │甲申○  │2筆合計 │郵局帳號00000000│
  │      │        │                │        │132533元│484155（張炳松）│
  ├───┼────┼────────┼────┼────┼────────┤
  │四十五│921229  │同上            │宙○○  │三筆合計│郵局帳號00000000│
  │      │        │                │        │299457元│660522（王仲魯）│
  │      │        │                │        │三筆合計│郵局帳號00000000│
  │      │        │                │        │299457元│121452（楊秀鳳）│
  │      │        │                │        │三筆合計│郵局帳號00000000│
  │      │        │                │        │299457元│120869（黃惠雯）│
  │      │        │                │        │二筆合計│郵局帳號00000000│
  │      │        │                │        │199638元│445393（王明義）│
  │      │        │                │        │三筆合計│郵局帳號00000000│
  │      │        │                │        │ 76981元│101827（江河山）│
  ├───┼────┼────────┼────┼────┼────────┤
  │四十六│921202  │同上            │ｉ○○  │108507元│郵局帳號00000000│
  │      │        │                │        │        │5147(6)（顏如萍 │
  │      │        │                │        │        │）              │
  ├───┼────┼────────┼────┼────┼────────┤
  │四十七│921227  │同上            │Ｖ○○  │ 83663元│郵局帳號00000000│
  │      │        │                │        │        │00951（黃進財） │
  ├───┼────┼────────┼────┼────┼────────┤
  │四十八│921225  │同上            │Ｆ○○  │199768元│郵局帳號00000000│
  │      │        │                │        │        │00951（黃進財） │
  ├───┼────┼────────┼────┼────┼────────┤
  │四十九│921226  │同上            │甲地○  │3筆合計 │郵局帳號00000000│
  │      │        │                │        │230903元│660522（王仲魯）│
  ├───┼────┼────────┼────┼────┼────────┤
  │五十  │921202  │同上            │Ｍ○○  │ 15190元│郵局帳號00000000│
  │      │        │                │        │        │5147(6)（顏如萍 │
  │      │        │                │        │        │）              │
  ├───┼────┼────────┼────┼────┼────────┤
  │五十一│921226  │同上            │子○○  │2筆合計 │郵局帳號00000000│
  │      │        │                │        │168417元│00951（黃進財） │
  ├───┼────┼────────┼────┼────┼────────┤
  │五十二│921223  │同上            │甲天○  │2筆合計 │郵局帳號00000000│
  │      │        │                │        │145138元│484155（張炳松）│
  ├───┼────┼────────┼────┼────┼────────┤
  │五十三│921226  │同上            │甲子○  │ 20272元│郵局帳號00000000│
  │      │        │                │        │        │660522（王仲魯）│
  ├───┼────┼────────┼────┼────┼────────┤
  │五十四│921226  │同上            │ｊ○○  │ 97259元│郵局帳號00000000│
  │      │        │                │        │        │00951（黃進財） │
  ├───┼────┼────────┼────┼────┼────────┤
  │五十五│921208  │同上            │ｗ○○  │152628元│郵局帳號00000000│
  │      │        │                │        │        │024949 （施文琳 │
  │      │        │                │        │        │）              │
  ├───┼────┼────────┼────┼────┼────────┤
  │五十六│921231  │同上            │ｋ○○  │2筆合計 │郵局帳號00000000│
  │      │        │                │        │120665元│4735            │
  ├───┼────┼────────┼────┼────┼────────┤
  │五十七│921223  │同上            │Ｂ○○  │ 99852元│郵局帳號00000000│
  │      │        │                │        │        │969233          │
  │      │        │                │        │4筆合計 │郵局帳號00000000│
  │      │        │                │        │241746元│484155（張炳松）│
  ├───┼────┼────────┼────┼────┼────────┤
  │五十八│921224  │同上            │Ｔ○○  │4筆合計 │郵局帳號00000000│
  │      │        │                │        │143574元│484155（張炳松）│
  ├───┼────┼────────┼────┼────┼────────┤
  │五十九│921230  │同上            │宇○○  │ 19200元│郵局帳號00000000│
  │      │        │                │        │        │247351          │
  ├───┼────┼────────┼────┼────┼────────┤
  │六十  │921216  │同上            │甲寅○  │299616元│郵局帳號00000000│
  │      │        │                │        │        │00000000        │
  │      │        │                │        │399488元│郵局帳號00000000│
  │      │        │                │        │        │00000000        │
  │      │        │                │        │130605元│第一銀行00000000│
  │      │        │                │        │        │00000000        │
  ├───┼────┼────────┼────┼────┼────────┤
  │六十一│921223  │同上            │ｘ○○  │ 60948元│郵局帳號00000000│
  │      │        │                │        │        │484155（張炳松）│
  ├───┼────┼────────┼────┼────┼────────┤
  │六十二│921218  │同上            │Ｓ○○  │ 17463元│郵局帳號00000000│
  │      │        │                │        │        │201551          │
  ├───┼────┼────────┼────┼────┼────────┤
  │六十三│921219  │同上            │Ｎ○○  │ 99872元│郵局帳號00000000│
  │      │        │                │        │        │484155（張炳松）│
  │      │        │                │        │199688元│郵局帳號00000000│
  │      │        │                │        │        │496794          │
  ├───┼────┼────────┼────┼────┼────────┤
  │六十四│921210  │同上            │甲辛○  │  3867元│郵局帳號00000000│
  │      │        │                │        │        │07940           │
  ├───┼────┼────────┼────┼────┼────────┤
  │六十五│921226  │同上            │Ｉ○○  │ 51798元│郵局帳號00000000│
  │      │        │                │        │        │892863          │
  ├───┼────┼────────┼────┼────┼────────┤
  │六十六│921226  │同上            │甲  丙  │2筆合計 │郵局帳號00000000│
  │      │        │                │        │199674元│892863          │
  ├───┼────┼────────┼────┼────┼────────┤
  │六十七│921222  │同上            │ｏ○○  │3筆合計 │郵局帳號00000000│
  │      │        │                │        │ 59091元│484155（張炳松）│
  ├───┼────┼────────┼────┼────┼────────┤
  │六十八│921230  │同上            │ｍ○○  │ 50751元│郵局帳號00000000│
  │      │        │                │        │        │00000000        │
  ├───┼────┼────────┼────┼────┼────────┤
  │六十九│921219  │同上            │戊○○  │ 18159元│郵局帳號00000000│
  │      │        │                │        │        │201551          │
  ├───┼────┼────────┼────┼────┼────────┤
  │七十  │921223  │同上            │ｐ○○  │ 41855元│郵局帳號00000000│
  │      │        │                │        │        │133813          │
  ├───┼────┼────────┼────┼────┼────────┤
  │七十一│921218  │同上            │丙○○  │3筆合計 │依丙○○華南銀行│
  │      │        │                │        │299658元│存摺顯示其中2筆 │
  │      │        │                │        │        │99886係轉入42802│
  │      │        │                │        │ 35981元│01551帳戶（應為 │
  │      │        │                │        │        │00000000000000）│
  │      │        │                │        │        │，另1筆99886係轉│
  │      │        │                │        │        │入0000000000帳戶│
  │      │        │                │        │        │（依交易明細表可│
  │      │        │                │        │        │知係轉入00000000│
  │      │        │                │        │        │496794），最後一│
  │      │        │                │        │        │筆依丙○○警詢筆│
  │      │        │                │        │        │錄可知亦係轉入00│
  │      │        │                │        │        │000000000000帳戶│
  │      │        │                │        │        │（詳見偵1618卷│
  │      │        │                │        │        │第91-94頁）     │
  ├───┼────┼────────┼────┼────┼────────┤
  │七十二│921215  │同上            │黃○○  │200000元│郵局帳號00000000│
  │      │        │                │        │        │7940            │
  ├───┼────┼────────┼────┼────┼────────┤
  │七十三│921128  │同上            │甲亥○  │ 99883元│郵局帳號00000000│
  │      │        │                │        │        │200071（楊甄珍）│
  ├───┼────┼────────┼────┼────┼────────┤
  │七十四│921129  │同上            │天○○  │299508元│郵局帳號00000000│
  │      │        │                │        │        │200071（楊甄珍）│
  ├───┼────┼────────┼────┼────┼────────┤
  │七十五│920814  │同上            │ｃ○○  │2筆合計 │郵局帳號00000000│
  │      │        │                │        │ 87406元│013583（吳連城）│
  ├───┼────┼────────┼────┼────┼────────┤
  │七十六│920815  │同上            │地○○  │2筆合計 │郵局帳號00000000│
  │      │        │                │        │199974元│013583（吳連城）│
  ├───┼────┼────────┼────┼────┼────────┤
  │七十七│920818  │同上            │Ｚ○○  │ 99986元│台新銀行00000000│
  │      │        │                │        │        │462400（吳連城）│
  │      │        │                │        │ 79982元│第一銀行00000000│
  │      │        │                │        │        │762             │
  ├───┼────┼────────┼────┼────┼────────┤
  │七十八│920818  │同上            │甲巳○  │2筆合計 │第一銀行00000000│
  │      │        │                │        │123998元│677（張景宏）   │
  ├───┼────┼────────┼────┼────┼────────┤
  │七十九│920820  │同上            │王顯銘  │5筆合計 │第一銀行00000000│
  │      │        │                │        │339551元│535（葉松年）   │
  ├───┼────┼────────┼────┼────┼────────┤
  │八十  │920821  │同右            │Ｊ○○  │ 21907元│第一銀行00000000│
  │      │        │                │        │        │716（黃國良）   │
  ├───┼────┼────────┼────┼────┼────────┤
  │八十一│920822  │同上            │甲○○  │ 11779元│第一銀行00000000│
  │      │        │                │        │        │716（黃國良）   │
  ├───┼────┼────────┼────┼────┼────────┤
  │八十二│920822  │同上            │Ｙ○○  │ 29327元│日盛銀行00000000│
  │      │        │                │        │        │232200（吳連城）│
  ├───┼────┼────────┼────┼────┼────────┤
  │八十三│920823  │同上            │ｑ○○○│10筆合計│其中1筆24796元匯│
  │      │        │                │        │924832元│入臺灣中小企銀06│
  │      │        │                │        │        │000000000（張景 │
  │      │        │                │        │        │宏）            │
  ├───┼────┼────────┼────┼────┼────────┤
  │八十四│920825  │同上            │庚○○  │ 14617元│日盛銀行00000000│
  │      │        │                │        │        │232200（吳連城）│
  ├───┼────┼────────┼────┼────┼────────┤
  │八十五│920825  │同上            │ｌ○○  │325000元│其中179998元匯入│
  │      │        │                │        │        │大眾銀行00000000│
  │      │        │                │        │        │3981（黃國良）  │
  ├───┼────┼────────┼────┼────┼────────┤
  │八十六│920825  │同上            │己○○  │499995元│大眾銀行00000000│
  │      │        │                │        │        │3981（黃國良）  │
  ├───┼────┼────────┼────┼────┼────────┤
  │八十七│920825  │同上            │甲己○  │4筆合計 │日盛銀行00000000│
  │      │        │                │        │ 89518元│232200（吳連城）│
  ├───┼────┼────────┼────┼────┼────────┤
  │八十八│920826  │同上            │ｂ○○  │0000000 │其中1筆60萬元匯 │
  │      │        │                │        │元      │入第一銀行102503│
  │      │        │                │        │        │22535（葉松年） │
  ├───┼────┼────────┼────┼────┼────────┤
  │八十九│920915  │同上            │亥○○  │199998元│其中1筆99999元匯│
  │      │        │                │        │        │入第一銀行144680│
  │      │        │                │        │        │04344（葉松年） │
  ├───┼────┼────────┼────┼────┼────────┤
  │九十  │920918  │同上            │ｎ○○  │199974元│郵局帳號00000000│
  │      │        │                │        │        │013583（吳連城）│
  ├───┼────┼────────┼────┼────┼────────┤
  │九十一│920919  │同上            │Ｇ○○  │117961元│第一銀行00000000│
  │      │        │                │        │        │0（吳連城）     │
  ├───┼────┼────────┼────┼────┼────────┤
  │九十二│920923  │同上            │甲午○  │250000元│其中199978元匯入│
  │      │        │                │        │        │第一銀行00000000│
  │      │        │                │        │        │030（吳連城）   │
  ├───┼────┼────────┼────┼────┼────────┤
  │九十三│920908  │同上            │李柏毅  │25853元 │第一銀行00000000│
  │      │        │                │        │        │344（葉松年）   │
  ├───┼────┼────────┼────┼────┼────────┤
  │九十四│920909  │同上            │乙○○  │16999元 │第一銀行00000000│
  │      │        │                │        │        │344（葉松年）   │
  ├───┼────┼────────┼────┼────┼────────┤
  │九十五│921120  │同上            │酉○○○│199680元│外埔郵局00000000│
  │      │        │                │        │        │199681（黃天和）│
  ├───┼────┼────────┼────┼────┼────────┤
  │九十六│921120  │同上            │丑○○  │ 99831元│外埔郵局00000000│
  │      │        │                │        │        │199681（黃天和）│
  ├───┼────┼────────┼────┼────┼────────┤
  │九十七│921105  │「東哥」等人所組│丁○○  │ 58000元│外埔郵局00000000│
  │      │        │成之詐騙集團人員│        │        │199681（黃天和）│
  ├───┼────┤以電話向被害人佯├────┼────┼────────┤
  │九十八│921106  │稱抽中該公司抽獎│Ｕ○○  │ 28000元│外埔郵局00000000│
  │      │        │活動所提供之獎項│        │        │199681（黃天和）│
  ├───┼────┤，但須先繳一筆保├────┼────┼────────┤
  │九十九│921112  │證金，被害人匯款│申○○  │ 58000元│外埔郵局00000000│
  │      │        │後，渠等再佯稱被│        │        │199681（黃天和）│
  │      │921117  │害人又中更大獎項│        │ 70000元│陽信銀行00000000│
  │      │        │，須另繳會員費、│        │        │966（李讚崇）   │
  ├───┼────┤佣金、稅金、訴訟├────┼────┼────────┤
  │一○○│921112  │預備金等費用，始│甲壬○  │ 58000元│外埔郵局00000000│
  │      │        │可領款，致被害人│        │        │199681（黃天和）│
  │      │921202、│陷於錯誤，連續匯│        │3筆合計 │中國信託00000000│
  │      │1205    │款至指定之人頭帳│        │220000元│935（鄭智文）   │
  │      │921212  │戶。            │        │500000元│聯邦商銀00000000│
  │      │        │                │        │        │5255（鄭智文）  │
  │      │921218  │                │        │100000元│臺灣中小企銀1506│
  │      │        │                │        │        │0000000(楊皓傑) │
  │      │921225  │                │        │0000000 │聯邦商銀00000000│
  │      │        │                │        │元      │5824（柳惠美）  │
  │      │921231  │                │        │159000元│臺灣中小企銀0256│
  │      │        │                │        │        │0000000（王興強)│
  │      │930105  │                │        │100000元│萬泰商銀00000000│
  │      │        │                │        │        │2709（黃秋如）  │
  │      │        │                │        │        │                │
  ├───┼────┼────────┼────┼────┼────────┤
  │一○一│921028及│同上            │Ｘ○○  │3筆合計 │郵局000000000000│
  │      │1029    │                │        │161200元│32（楊智仁）    │
  │      │921029及│                │        │2筆合計 │郵局000000000000│
  │      │1030    │                │        │180000元│73（楊敬國）    │
  │      │921113  │                │        │2筆合計 │郵局000000000000│
  │      │        │                │        │81769元 │81（黃天和）    │
  │      │921113  │                │        │30993元 │郵局帳號00000000│
  │      │        │                │        │        │444891（葉家銘）│
  ├───┼────┼────────┼────┼────┼────────┤
  │一○二│921031  │同上            │ｈ○○  │130000元│郵局000000000000│
  │      │        │                │        │        │81（林盛城）    │
  │      │921031  │                │        │ 70000元│郵局000000000000│
  │      │        │                │        │        │6（王文宏）     │
  │      │921120  │                │        │ 11168元│郵局000000000000│
  │      │        │                │        │        │81（黃天和）    │
  ├───┼────┼────────┼────┼────┼────────┤
  │一○三│921125  │同上            │ｇ○○  │ 58000元│帳號000000000000│
  │      │        │                │        │        │51              │
  │      │921126  │                │        │ 70000元│郵局000000000000│
  │      │        │                │        │        │56（顏正倫）    │
  ├───┼────┼────────┼────┼────┼────────┤
  │一○四│921120  │同上            │Ｋ○○  │2筆合計 │陽信銀行00000000│
  │      │        │                │        │128000元│966（李讚崇）   │
  │      │921121  │                │        │168000元│郵局000000000000│
  │      │        │                │        │        │12（陳聖夫）    │
  │      │921121  │                │        │ 70000元│遠東商銀00000000│
  │      │        │                │        │        │063051          │
  │      │921126  │                │        │100000元│遠東商銀00000000│
  │      │        │                │        │        │063051          │
  │      │921202  │                │        │2筆合計 │遠東商銀00000000│
  │      │        │                │        │200000元│063051          │
  │      │921204  │                │        │5筆合計 │聯邦銀行00000000│
  │      │        │                │        │412000元│5255（鄭智文）  │
  │      │921217  │                │        │ 40000元│台北商銀00000000│
  │      │        │                │        │        │87100           │
  │      │930102  │                │        │ 30000元│臺灣中小企銀0256│
  │      │        │                │        │        │0000000(王興強) │
  │      │930102  │                │        │110000元│郵局000000000000│
  │      │        │                │        │        │18（葉佐宣）    │
  │      │930106  │                │        │ 31800元│萬泰商銀00000000│
  │      │        │                │        │        │2709（黃秋如）  │
  │      │930109  │                │        │ 28330元│萬泰商銀00000000│
  │      │        │                │        │        │2709（黃秋如）  │
  ├───┼────┼────────┼────┼────┼────────┤
  │一○五│        │與一○三重複    │        │        │                │
  ├───┼────┼────────┼────┼────┼────────┤
  │一○六│921204  │「東哥」等人所組│ｅ○○  │ 10500元│郵局帳號00000000│
  │      │        │之詐騙集團於報上│        │        │445393（王明義）│
  ├───┼────┤刊登小額信貸之廣├────┼────┼────────┤
  │一○七│921216(1│告，迨被害人與之│Ｌ○○  │3筆合計 │郵局帳號00000000│
  │      │筆)、921│接洽，即向被害人│        │ 32000元│445393（王明義）│
  │      │218(2筆)│佯稱需先繳一筆手│        │        │                │
  │      │        │續費始可借款，被│        │        │                │
  │      │        │害人信以為真，依│        │        │                │
  │      │        │指示匯款後，始知│        │        │                │
  │      │        │受騙。          │        │        │                │
  ├───┼────┼────────┼────┼────┼────────┤
  │一○八│921202及│「東哥」等人所組│ｖ○○  │ 13000元│中國國際商銀0231│
  │      │1204、12│成之詐騙集團於報│        │        │0000000（鄭志雄 │
  │      │15      │上刊登求職之廣告│        │        │）              │
  │      │        │，迨被害人與其接│        │        │                │
  │      │        │洽，即向被害人佯│        │        │                │
  │      │        │稱需先繳一筆因工│        │        │                │
  │      │        │作需要之機房牽線│        │        │                │
  │      │        │費，被害人信以為│        │        │                │
  │      │        │真，依指示匯款後│        │        │                │
  │      │        │，始知受騙。    │        │        │                │
  ├───┴────┴────────┴────┴────┴────────┤
  │備註：                                                                  │
  │1. 編號九十五至九十九之匯入帳號原記載為「外埔郵局00000000000（黃天和）」│
  │   ，訂正如上。                                                         │
  │2. 編號一○一、一○二之匯入帳號原記載為「郵局000000000000000（黃天和）」│
  │   ，訂正如上。                                                         │
  │3. 編號九十九之時間原記載為「921109」，訂正如上。                       │
  │4. 編號一○○之時間、匯入帳號戶名等有誤，訂正如上（被害人警詢、匯款資料 │
  │   詳見中縣警刑二字第0930007910號警卷）。                               │
  │5. 編號一○一之時間有誤，訂正如上。                                     │
  │6. 編號一○二之時間有誤，訂正如上。                                     │
  │7. 編號九十六之時間有誤，訂正如上。                                     │
  │8. 編號三之時間、匯入之戶名有誤，訂正如上。                             │
  │9. 編號五之匯入戶名有誤，訂正如上。                                     │
  │10.編號七、八、二十三、一○三之匯入帳號原記載為「郵局帳號000000000000006│
  │   （顏正倫）」（顏正倫郵局帳號00000000000000號相關資料詳94年訴字第1143 │
  │   號卷第15頁以下），訂正如上。                                         │
  │11.編號一○三之時間有誤，訂正如上。                                     │
  │12.編號九之金額有誤（99846元共2筆，共計匯入199692元），訂正如上。       │
  │13.編號一○六之時間有誤，訂正如上。                                     │
  │14.編號一○七之時間有誤，訂正如上。                                     │
  │15.編號一○八之時間有誤，訂正如上。                                     │
  │16.編號十之金額有誤，訂正如上。                                         │
  │17.編號十一之時間、金額有誤，訂正如上。                                 │
  │18.編號十四之金額有誤，訂正如上。                                       │
  │19.編號十五之被害人姓名有誤，訂正如上。                                 │
  │20.編號一○四補充帳戶戶名。                                             │
  │21.編號十九之匯入之帳號有誤，訂正如上。                                 │
  │22.編號二十二之匯入之帳號有誤，訂正如上。                               │
  │23.編號二十三之匯入之帳號有誤，訂正如上。                               │
  │24.編號二十四之時間有誤，訂正如上。                                     │
  │25.編號二十五之金額有誤，訂正如上。                                     │
  │26.編號二十七之時間有誤，訂正如上。                                     │
  │27.編號三十一之時間有誤，訂正如上。                                     │
  │28.編號二十九之匯入之帳號有誤，訂正如上。                               │
  │29.編號三十二之時間有誤，訂正如上。                                     │
  │30.編號三十三之時間有誤，訂正如上。                                     │
  │31.編號六十二之時間、匯入之帳號有誤，訂正如上。                         │
  │32.編號六十五之時間有誤，訂正如上。                                     │
  │33.編號六十六匯入之帳號有誤，訂正如上。                                 │
  │34.編號七十一之時間、匯入之帳戶帳號有誤，訂正如上。                     │
  │35.編號三十四之被害人之姓名有誤，訂正如上。                             │
  │36.編號七十五之匯入帳戶戶名有誤，訂正如上。                             │
  │37.編號七十七之匯入帳戶漏列，訂正如上。                                 │
  │38.編號七十八之匯入帳號有誤，訂正如上。                                 │
  │39.編號七十九之被害人之姓名有誤，訂正如上。                             │
  │40.編號八十三之「匯入之帳戶」欄做若干修正，訂正如上。                   │
  │41.編號八十五之「匯入之帳戶」欄做若干修正，訂正如上。                   │
  │42.編號八十六金額有誤，訂正如上。                                       │
  │43.編號八十八之「匯入之帳戶」欄做若干修正，訂正如上。                   │
  │44.編號八十九之「匯入之帳戶」欄做若干修正，訂正如上。                   │
  │45.編號九十二之「匯入之帳戶」欄做若干修正，另被害人姓名、金額有誤，均訂 │
  │   正如上。                                                             │
  │46.編號三十六之「匯入之帳戶」欄做若干修正，另日期、被害人姓名有誤，均訂 │
  │   正如上。                                                             │
  │47.編號四十五之匯入帳號有誤，訂正如上。                                 │
  │48.編號四十三之時間有誤，訂正如上。                                     │
  │49.編號四十八之時間有誤，訂正如上。                                     │
  │50.編號五十五之匯入帳號有誤，訂正如上。                                 │
  │51.編號七十三之時間、金額有誤，訂正如上。                               │
  └────────────────────────────────────┘
附表三：
┌───┬─────────────┬──────┬───────┐
│編號  │物品名稱                  │數量        │所有人        │
├───┼─────────────┼──────┼───────┤
│一    │行動電話（含sim卡）       │九支        │Ｅ○○        │
├───┼─────────────┼──────┼───────┤
│二    │行動電話sim卡暨申請書     │二份        │同上          │
├───┼─────────────┼──────┼───────┤
│三    │張晨宏身分證影本（正反面）│一張        │同上          │
├───┼─────────────┼──────┼───────┤
│四    │張晨宏市內電話帳單收據    │四張        │同上          │
├───┼─────────────┼──────┼───────┤
│五    │記事本                    │三本        │同上          │
├───┼─────────────┼──────┼───────┤
│六    │趙宏澤合作金庫信用卡帳單及│一張        │同上          │
│      │現金卡                    │            │              │
├───┼─────────────┼──────┼───────┤
│七    │蘇榮華誠泰銀行金融卡      │一張        │同上          │
├───┼─────────────┼──────┼───────┤
│八    │行動電話sim卡             │五張        │同上          │
├───┼─────────────┼──────┼───────┤
│九    │便條紙                    │四張        │同上          │
├───┼─────────────┼──────┼───────┤
│一○  │匯款收據                  │三張        │同上          │
├───┼─────────────┼──────┼───────┤
│一一  │李柏霖郵局存摺、金融卡、印│一份        │同上          │
│      │章                        │            │              │
├───┼─────────────┼──────┼───────┤
│一二  │合作金庫金融卡            │一張        │同上          │
├───┼─────────────┼──────┼───────┤
│一三  │郵局金融卡                │一張        │同上          │
├───┼─────────────┼──────┼───────┤
│一四  │大眾銀行金融卡            │一張        │同上          │
├───┼─────────────┼──────┼───────┤
│一五  │三信商業銀行金融卡        │一張        │同上          │
├───┼─────────────┼──────┼───────┤
│一六  │收據                      │二張        │同上          │
├───┼─────────────┼──────┼───────┤
│一七  │隨身碼電話卡              │一張        │同上          │
├───┼─────────────┼──────┼───────┤
│一八  │名片、便條紙              │各一張      │同上          │
├───┼─────────────┼──────┼───────┤
│一九  │信封袋(內含黃絲筠、李嚴鴻 │一個        │同上          │
│      │存摺、金融卡各壹)         │            │              │
├───┼─────────────┼──────┼───────┤
│二○  │現金新臺幣十四萬四千元    │            │同上          │
├───┼─────────────┼──────┼───────┤
│二一  │現金新臺幣六千元          │            │同上          │
├───┼─────────────┼──────┼───────┤
│二二  │三信商銀存摺(戶名Ｅ○○)  │ 一本       │同上          │
├───┼─────────────┼──────┼───────┤
│二三  │合作金庫存摺 (戶名黃進隆) │一本        │黃進隆        │
├───┼─────────────┼──────┼───────┤
│二四  │土地銀行提款卡            │一張        │林賴數珠      │
├───┼─────────────┼──────┼───────┤
│二五  │行動電話(含SIM卡)         │一支        │黃進隆        │
├───┼─────────────┼──────┼───────┤
│二六  │第一商業銀行提款單        │一張        │同上          │
├───┼─────────────┼──────┼───────┤
│二七  │印章                      │一個        │同上          │
├───┼─────────────┼──────┼───────┤
│二八  │信封                      │一個        │同上          │
├───┼─────────────┼──────┼───────┤
│二九  │包裹外包裝                │一個        │同上          │
└───┴─────────────┴──────┴───────┘
  備註：
  1.編號一至二一詳見台中市警察局第三分局扣押物品目錄表（
    93 警聲搜字第155號卷第59-63頁）
  2.編號二二、二三詳見台中市警察局第三分局扣押物品目錄表
    （93警聲搜字第155號卷第70頁）
  3.編號二四詳見台中市警察局第三分局扣押物品目錄表（中分
    三刑字第0930010023號警卷第76頁）
  4.編號二五至二九詳見93年度保管字第0362號扣押物品清單（
    93 偵字第1618號卷第170頁）
附表四：
┌───┬─────────────┬──────┬───────┐
│編號  │物品名稱                  │數量        │所有人        │
├───┼─────────────┼──────┼───────┤
│一    │預付卡補充卡              │八三張      │Ｅ○○        │
├───┼─────────────┼──────┼───────┤
│二    │電話選號一覽表            │十九張      │同上          │
├───┼─────────────┼──────┼───────┤
│三    │匯款收據                  │二張        │同上          │
├───┼─────────────┼──────┼───────┤
│四    │便條紙                    │三張        │同上          │
├───┼─────────────┼──────┼───────┤
│五    │牛皮紙信封                │一個        │同上          │
├───┼─────────────┼──────┼───────┤
│六    │大眾銀行存摺(戶名林惟敏)  │一本        │同上          │
├───┼─────────────┼──────┼───────┤
│七    │合作金庫存摺 (戶名林賴數珠│一本        │林賴數珠      │
│      │)0000000-000000           │            │              │
├───┼─────────────┼──────┼───────┤
│八    │土地銀行存摺 (戶名林賴數珠│一本        │同上          │
│      │)000000000000             │            │              │
├───┼─────────────┼──────┼───────┤
│九    │林賴數珠土地銀行印鑑卡    │一張        │同上          │
├───┼─────────────┼──────┼───────┤
│一○  │三信銀行金融卡            │一張        │Ｅ○○        │
├───┼─────────────┼──────┼───────┤
│一一  │王義龍印章                │一個        │同上          │
├───┼─────────────┼──────┼───────┤
│一二  │現金新臺幣二十萬元        │            │同上          │
└───┴─────────────┴──────┴───────┘
備註：編號一至一二詳見台中市警察局第三分局扣押物品目錄表
     （93警聲搜字第155號卷第73-74頁）
附表五：
┌───┬─────────────┬──────┬───────┐
│編號  │物品名稱                  │數量        │所有人        │
├───┼─────────────┼──────┼───────┤
│一    │世華銀行存摺、金融卡      │一張        │Ｅ○○        │
├───┼─────────────┼──────┼───────┤
│二    │誠泰銀行存摺              │一本        │同上          │
├───┼─────────────┼──────┼───────┤
│三    │蘇榮華等印章              │十四個      │同上          │
├───┼─────────────┼──────┼───────┤
│四    │橡皮章                    │一個        │同上          │
└───┴─────────────┴──────┴───────┘
備註：編號一至四詳見台中市警察局第三分局扣押物品目錄表（
      93警聲搜字第155號卷第78頁）
附表六：
┌───┬─────────────┬──────┬───────┐
│編號  │物品名稱                  │數量        │所有人        │
├───┼─────────────┼──────┼───────┤
│一    │現金新臺幣十一萬元        │            │ｓ○○        │
├───┼─────────────┼──────┼───────┤
│二    │行動電話(含SIM卡)         │四支        │同上          │
├───┼─────────────┼──────┼───────┤
│三    │中國國際商業銀行存摺      │一本        │同上          │
├───┼─────────────┼──────┼───────┤
│四    │郵局金融卡                │四張        │同上          │
├───┼─────────────┼──────┼───────┤
│五    │中國國際商業銀行提款卡    │二張        │同上          │
├───┼─────────────┼──────┼───────┤
│六    │第一銀行提款卡            │三張        │同上          │
├───┼─────────────┼──────┼───────┤
│七    │富邦銀行提款卡            │一張        │同上          │
├───┼─────────────┼──────┼───────┤
│八    │陽信銀行提款卡            │一張        │同上          │
├───┼─────────────┼──────┼───────┤
│九    │復華銀行提款卡            │一張        │同上          │
├───┼─────────────┼──────┼───────┤
│一○  │汎亞銀行提款卡            │一張        │同上          │
├───┼─────────────┼──────┼───────┤
│一一  │隨身碼                    │一張        │同上          │
├───┼─────────────┼──────┼───────┤
│一二  │補充卡                    │一張        │同上          │
├───┼─────────────┼──────┼───────┤
│一三  │帳冊紀錄                  │一本        │同上          │
└───┴─────────────┴──────┴───────┘
  備註：
  1.編號一詳見93年度保管字第0314號扣押物品清單（93偵字第
    16 18號卷第172頁）
  2.編號二至一三詳見93年度保管字第0375號扣押物品清單（93
    偵字第1618號卷第179-180頁）
附表七：
┌───┬─────────────┬──────┬───────┐
│編號  │物品名稱                  │數量        │所有人        │
├───┼─────────────┼──────┼───────┤
│一    │詐騙資料                  │七張        │ｓ○○        │
├───┼─────────────┼──────┼───────┤
│二    │合作金庫、中國商銀匯款單  │二張        │同上          │
├───┼─────────────┼──────┼───────┤
│三    │人頭帳戶資料磁片          │三十二片    │同上          │
├───┼─────────────┼──────┼───────┤
│四    │簡報資料磁片              │一張        │同上          │
├───┼─────────────┼──────┼───────┤
│五    │查詢帳戶系統光碟          │一張        │同上          │
├───┼─────────────┼──────┼───────┤
│六    │帳戶提款操作程序          │三張        │同上          │
├───┼─────────────┼──────┼───────┤
│七    │隨身碼                    │一張        │同上          │
├───┼─────────────┼──────┼───────┤
│八    │萬通銀行存摺              │一本        │同上          │
├───┼─────────────┼──────┼───────┤
│九    │金融卡                    │一張        │同上          │
├───┼─────────────┼──────┼───────┤
│一○  │臺灣銀行存摺              │一本        │同上          │
├───┼─────────────┼──────┼───────┤
│一一  │誠泰銀行存摺              │一本        │同上          │
├───┼─────────────┼──────┼───────┤
│一二  │第一銀行存摺              │一本        │同上          │
├───┼─────────────┼──────┼───────┤
│一三  │聯邦銀行存摺              │一本        │同上          │
├───┼─────────────┼──────┼───────┤
│一四  │郵局存摺                  │一本        │同上          │
├───┼─────────────┼──────┼───────┤
│一五  │南投市農會存摺            │一本        │同上          │
├───┼─────────────┼──────┼───────┤
│一六  │金融卡                    │一張        │同上          │
├───┼─────────────┼──────┼───────┤
│一七  │玉山銀行存摺              │一本        │同上          │
├───┼─────────────┼──────┼───────┤
│一八  │世華銀行存摺              │一本        │同上          │
├───┼─────────────┼──────┼───────┤
│一九  │提款交易無效收據          │十二張      │同上          │
├───┼─────────────┼──────┼───────┤
│二○  │提款收據                  │二張        │同上          │
├───┼─────────────┼──────┼───────┤
│二一  │存摺紙屑                  │一袋        │同上          │
└───┴─────────────┴──────┴───────┘
備註：編號一至二一詳見台中市警察局第三分局扣押物品目錄表
     （93警聲搜字第155號卷第84-89頁）
附表八：
┌───┬─────────────┬──────┬───────┐
│編號  │物品名稱                  │數量        │所有人        │
├───┼─────────────┼──────┼───────┤
│一    │NOKIA廠牌行動電話(含門號09│一支        │ｔ○○        │
│      │00000000號SIM卡)          │            │              │
├───┴─────────────┴──────┴───────┤
│備註：ｔ○○被查扣之NOKIA廠牌行動電話有三支，其中兩支（門號93200│
│7922號、0000000000號）不予宣告沒收，已如前述。                  │
├───┬─────────────┬──────┬───────┤
│二    │筆記本                    │一本        │同上          │
├───┼─────────────┼──────┼───────┤
│三    │現金新臺幣二十一萬三千元  │            │同上          │
└───┴─────────────┴──────┴───────┘
  備註：
  1.編號一至三詳見93年度保管字第0391、0392號扣押物品清單
    （93偵字第2541號卷第23、24頁），另有台中市警察局第三
    分局扣押物品目錄表供參（同前偵2541號卷第10-11頁）
  2.原審判決附表三金額誤載為123000元，已訂正如上。
附表九：
┌───┬─────────────┬──────┬───────┐
│編號  │物品名稱                  │數量        │所有人        │
├───┼─────────────┼──────┼───────┤
│一    │臺灣大哥大預付卡申請書    │三三張      │黃進隆        │
├───┼─────────────┼──────┼───────┤
│二    │筆記簿                    │一本        │同上          │
├───┼─────────────┼──────┼───────┤
│三    │中華電信如意卡            │三張        │同上          │
├───┼─────────────┼──────┼───────┤
│四    │中信企業社信封袋          │一個        │同上          │
├───┼─────────────┼──────┼───────┤
│五    │中信企業社信封袋含購票證明│一個        │同上          │
├───┼─────────────┼──────┼───────┤
│六    │「吳進發收」信封袋        │一個        │同上          │
├───┼─────────────┼──────┼───────┤
│七    │「林大明收」信封袋        │一個        │同上          │
├───┼─────────────┼──────┼───────┤
│八    │張瓊文等人印章            │一百零一個  │同上          │
├───┼─────────────┼──────┼───────┤
│九    │黃建泓存摺、金融卡、身份證│一份        │同上          │
│      │影本、印章、交易明細      │            │              │
├───┼─────────────┼──────┼───────┤
│一○  │黃昭君存摺、金融卡、身分證│一份        │同上          │
│      │影本、印章、交易明細      │            │              │
├───┼─────────────┼──────┼───────┤
│一一  │陳柏方存摺、金融卡、印章  │一份        │同上          │
├───┼─────────────┼──────┼───────┤
│一二  │林嘉玲存摺、印章、交易明細│一份        │同上          │
├───┼─────────────┼──────┼───────┤
│一三  │金鑰匙片                  │二片        │同上          │
├───┼─────────────┼──────┼───────┤
│一四  │第一銀行金融卡            │一張        │同上          │
├───┼─────────────┼──────┼───────┤
│一五  │聯邦銀行金融卡            │一張        │同上          │
├───┼─────────────┼──────┼───────┤
│一六  │郵局金融卡                │一張        │同上          │
├───┼─────────────┼──────┼───────┤
│一七  │王雅愉存摺、金融卡、身分證│一份        │同上          │
│      │影本、印章                │            │              │
├───┼─────────────┼──────┼───────┤
│一八  │楊明德存摺、金融卡、身分證│一份        │同上          │
│      │影本、印章                │            │              │
├───┼─────────────┼──────┼───────┤
│一九  │蘭瑋琮存摺、金融卡、身分證│一份        │同上          │
│      │影本、印章                │            │              │
├───┼─────────────┼──────┼───────┤
│二○  │林盈和存摺                │一本        │同上          │
├───┼─────────────┼──────┼───────┤
│二一  │李佩倫合作金庫存摺        │一本        │同上          │
├───┼─────────────┼──────┼───────┤
│二二  │羊鎮明合作金庫存摺        │一本        │同上          │
├───┼─────────────┼──────┼───────┤
│二三  │李育智土地銀行存摺暨語音轉│一份        │同上          │
│      │帳密碼單                  │            │              │
├───┼─────────────┼──────┼───────┤
│二四  │合作金庫自動櫃員機交易明細│一張        │同上          │
│      │單                        │            │              │
├───┼─────────────┼──────┼───────┤
│二五  │張智鈞身分證影本          │一張        │同上          │
├───┼─────────────┼──────┼───────┤
│二六  │林鍾菊招身分證影本        │一張        │同上          │
├───┼─────────────┼──────┼───────┤
│二七  │轉帳金融機構代號一覽表    │一張        │同上          │
├───┼─────────────┼──────┼───────┤
│二八  │筆記型電腦                │一臺        │同上          │
└───┴─────────────┴──────┴───────┘
備註：編號一至二八詳見台中市警察局第三分局扣押物品目錄表
     （中分三刑字第0930010023號警卷第55-57頁）
                                                      Ａ


司法院資訊處製作；財團法人民間司法改革基金會備份。
